# 内退员工的工资在新准则下核算时，根据折现率结算额与实际支付额之间的差额，入哪里？

提问人：bluebby 时间：2014-12-26 12:38:58
请教下，旧准则下 规定：
实质性辞退工作在一年内完成，但补偿款项超过一年支付的辞退福利计划，企业应当选择恰当的折现率，
以折现后的金额计量应计入当期管理费用的辞退福利金额，该项金额与实际应支付的辞退福利之间的差额，作为未确认融资费用，在以后各期实际支付辞退福利款项时，计入财务费用。
在今年新颁布的准则下，是否就意味着不存在“应付职工薪酬--未确认融资费用”，而是直接放在“长期应付职工薪酬--辞退福利”？

回答人：chenyiwei
这只是报表列报方式的差异（但背后的原理还是一致的），不影响确认和计量。 职工薪酬分类调整后，对此类长期性质的辞退福利比照其他长期职工福利进行会计处理和列报。修订后的准则不再单独提出未确认融资费用，我理解其原因是新准则要求将此类支出引入精算要求，而精算结果是不可能分别列出应付款项总额和未确认融资费用的。 但鉴于实务操作中辞退福利的不确定性相对较小，也可以继续和以往一样采用折现后计提的方式，这样使用“未确认融资费用”科目还是可行的。另外注意：一年以上的长期职工薪酬属于非流动负债。

提问人：137125659 时间：2015-01-07 17:57:35
那陈版，这部分未确认融资费用，，需要确认递延所得税负债吗？？还是说可以比照融资租赁的豁免

回答人：chenyiwei
不能简单比照融资租赁中未确认融资费用的“初始确认豁免”。因为融资租赁时对固定资产的初始确认既不影响会计利润也不影响应纳税所得额，并且不是企业合并，所以可以援引“初始确认豁免”不确认递延所得税。但辞退福利相关负债初始确认时直接借记管理费用，是影响会计利润的。在考虑递延所得税问题时，应把负债的账面价值作为一个整体，不单独考虑其中未确认融资费用的暂时性差异问题，在满足所得税准则对递延所得税资产确认条件规定的前提下，可确认递延所得税资产。

提问人：137125659 时间：2015-01-08 13:43:08
陈版，还是不是很懂，，
1 、那么您说的负债的账面价值就是管理费用的金额+未确认融资费用的金额要整体考虑是吗？
2 、那么最后到底要不要确认递延所得税负债呢？
3 、还有就是列报的问题，那么这部分未确认融资费用在哪里列报？
是作为应付职工薪酬的减项？还说这部分辞退福利作为长期福利，报表分类到非流动负债，相应的未确认融资费用作为非流动负债的减项？
不好意思，，新人刚接触，所以问题比较多，，，谢谢！

回答人：chenyiwei
如果预计未来辞退福利支付期间内可有足够多的应纳税所得额，且辞退福利系按照实际支付金额税前扣除的，则在辞退福利的初始确认日，按长期应付款账面价值乘以适用税率，确认递延所得税资产并贷记所得税费用。

提问人：Allen47 时间：2015-11-24 16:51:16
陈老师
请教您一个特殊的问题，如果一家企业约定职工在正式退休前三年可以内退。那么只要有新职工入职，且估计不会离职的话，那么，在新职工入职的时点就要按照辞退福利的要求确定未来内退时的预计负债？

回答人：chenyiwei
请关注准则对辞退福利确认时点的规定（ 2014 年修订后职工薪酬准则第二十条），不能提前确认。如果在员工服务期间确认的，那就是离职后福利而不是辞退福利了。

提问人：Allen47 时间：2015-11-24 19:14:05
因为企业有相关文件，可以保证职工提前三年退休。是不是就符合：（一）企业不能单方面撤回因解除劳动关系计划或裁减建议所提供的辞退福利时。如果符合的话，岂不是就可以确认了？

回答人：chenyiwei
不能这样理解。
因为 2014 年修订后的职工薪酬准则引入了“离职后福利”和“辞退福利”的区分，因此我们在修订《瑞华研究》时，在相关问题解答中加上了如何区分这两类职工薪酬的内容，如下：
根据对前述会计准则中各项“权威指引”的分析可知，判断解除劳动合同经济补偿金相关负债应在何时确认，最根本的判断标准是何时符合“负债”这一会计要素的定义和确认条件。虽然《劳动合同法》及其实施条例规定了多种需支付经济补偿金的情形，这些情形下所支付的款项在法律上都称为“解除劳动合同经济补偿金”，但是不同情形下支付经济补偿金的原因和目的不同，在会计上的分类和会计处理原则也就相应不同，包括在确认时点方面的差异。 根据《企业会计准则第 9 号——职工薪酬（ 2014 年修订）》规定的标准，《劳动合同法》及其实施条例规定的“解除劳动合同经济补偿金”可能属于辞退福利，也可能属于离职后福利或者其他薪酬类型。区分某项职工福利属于“离职后福利”还是“辞退福利”，其主要判断标准就是提供该项福利的目的是否为换取职工在职期间为公司提供的服务。离职后福利是企业为职工提供的常规薪酬的内在组成部分，而辞退福利往往具有临时性、偶发性和不可预见性。例如，如果公司由于目前处于困境等原因，需一次性地实施减员增效，因而对被辞退的职工给予补偿的，这种辞退不是在签订劳动合同时就可以预见到的，也不是企业的常态。这种情况下的辞退补偿并不带有换取职工在职期间提供的服务的意图，主要是为了解决职工失业期间的生活来源问题，因此属于辞退福利。但在另外一些企业中（如涉及重体力劳动和职业病问题的采矿、冶金、航海等行业），职工可能在法定退休年龄之前就丧失劳动能力，不再适合于从事目前的工作，企业为这部分职工提供的内部提前退养计划是长期存续的，在职工入职时就应当可以合理预见到至少有部分职工会享受到该计划所提供的福利，据此安排职工的薪酬待遇，因而此类内部退养计划的提供是职工常规薪酬制度的一部分，应作为离职后福利，在职工为企业提供服务的期间内，在精算的基础上予以预提，计入各年度的成本、费用中。 因此，在会计处理中，应注意区分特定情形下支付的经济补偿金在会计上应归类为辞退福利还是离职后福利（或其他薪酬类型），分别按照《企业会计准则第 9 号——职工薪酬（ 2014 年修订）》等相关会计准则所规定的适用于该类薪酬的会计处理规定进行处理。属于辞退福利的，应在《企业会计准则第 9 号——职工薪酬（ 2014 年修订）》规定的时点予以确认，不能在职工为企业提供服务的期间予以预提；属于离职后福利的，应当在在职工为企业提供服务的期间内，在精算的基础上予以预提，计入各年度的成本、费用中。
更详细讨论详见《瑞华研究 2010 ～ 2014 汇编》之“问题1-4-2（辞退福利的预提问题）”。

提问人：Allen47 时间：2015-11-24 20:48:06
谢谢陈老师，解释的太详细了。非常感谢
对于您说的，“但在另外一些企业中（如涉及重体力劳动和职业病问题的采矿、冶金、航海等行业），职工可能在法定退休年龄之前就丧失劳动能力，不再适合于从事目前的工作，企业为这部分职工提供的内部提前退养计划是长期存续的，在职工入职时就应当可以合理预见到至少有部分职工会享受到该计划所提供的福利，据此安排职工的薪酬待遇，因而此类内部退养计划的提供是职工常规薪酬制度的一部分，应作为离职后福利，在职工为企业提供服务的期间内，在精算的基础上予以预提，计入各年度的成本、费用中。”想再多问一句，
可能有些企业，并不一定是涉及重体力劳动和职业病问题的采矿、冶金、航海等行业。但是也有为职工提供了内部提前退养计划，而且是文件规定的，也是长期存在的（类似于企业的一种福利）。这种情况的话，是否可以作为离职后福利处理？还是作为辞退福利处理，在办理内退的时候确认？
非常感谢您

回答人：chenyiwei
也可以参照上述原则处理。文件规定的、长期存在的内部退养计划事实上构成了常规薪酬制度的一部分，应作为离职后福利。辞退福利往往是临时性的、非制度性的。